

Ariadna Lia Fatima Lobo Figueroa Suarez

Licenciada en Administración

+54 9 381 649-6010 🕻

Yerba Buena, 4107 🔾

ariadnalobo1@gmail.com 🔀

25 años - Soltera Licencia de conducir B1

Soy una persona amable y proactiva. Cuento con experiencia como auxiliar administrativa en Rentas Yerba Buena, desempeñándome en materia impositiva para el Departamento Fiscalización y Recaudación. Actualmente, me encuentro en la búsqueda de un puesto laboral que me permita aprender y crecer a futuro como profesional, brindando a la empresa mis conocimientos, habilidades y experiencia.

COMPETENCIAS

- Creatividad en la resolución de problemas.
- Pensamiento analítico con atención al detalle.
- Plena disposición a trabajar en equipo.
- Persistencia para obtener resultados deseados.
- Empatía y confiabilidad.

Idiomas - Pasatiempo

- Inglés Intermedio
- Español Nativo
- Emprendimiento propio de Accesorios (3 años)

Software

- Paquete Microsoft Office (Excel, Power Point, Word, Access, Publisher, Visio)
- Adobe Photoshop CS6
- SiApre

EDUCACIÓN

Feb. 2015 - Dic. 2020

UNIVERSITARIO COMPLETO – CARRERA LICENCIATURA EN ADMINISTRACIÓN.

Facultad de Ciencias Económicas. Universidad Nacional de Tucumán.

Egreso 2014

PRIMARIO Y SECUNDARIO

Instituto Privado San Javier. Modalidad Economía y Gestión de las Organizaciones.

EXPERIENCIA PROFESIONAL

Feb. 2021 – Abril 2022

Contrato de locación como administrativo contable. Part time mañana. Finalización 30 de Abril.

Auxiliar Administrativo Contable- Departamento Recaudación

Dirección Rentas Yerba Buena - Secretaria de Hacienda.

- Atención al público presencial y vía mails en resolución de consultas.
- Asesoramiento y resolución de consultas por parte de los sectores de Recaudación (CISI-Contribuciones Varias-Residuos-Comercio).
- Automatización en la gestión de mails de Rentas Yerba Buena.
- Actualización constante de la base de datos de grandes contribuyentes en cuanto al seguimiento de su situación tributaria.
- Capacitación a pasantes del Departamento Fiscalización y Recaudación.
- Elaboración de manuales y guías para el Departamento Recaudación.
- Confección de intimaciones a contribuyentes morosos.
- Liquidación y procesamiento de transferencias bancarias ante el cobro de impuestos.

Agos. 2019 – Ene. 2021 Pasantía entre Facultad

Pasantia entre Facultad Ciencias Económicas y Municipalidad Yerba Buena.

Pasante administrativo – Departamento Fiscalización.

Dirección Rentas Yerba Buena - Secretaria de Hacienda.

- Control de documentación (DDJJ IIBB, AFIP, Habilitaciones, Resoluciones) para la resolución de expedientes.
- Atención al público presencial y vía mail en resolución de consultas.
- Aplicación de controles en la detección de contribuyentes que incumplen la normativa tributaria municipal.
- Confección de los distintos tipos de intimaciones y su respectivo seguimiento.
- Armado de Cargos Tributarios para derivar a Asuntos Jurídicos.
- Elaboración de Manuales de Procedimientos y Funciones para el Departamento.

/		,
CAPA	CITA	NOIL
CAPA	CHA	

Oct. - Dic. 2021 ARGENTINA PROGRAMA "SÉ PROGRAMAR".

Ministerio de Desarrollo Productivo Argentina – cessi ArgenTIna (Cámara de la Industria

Argentina del Software de Argentina).

May. - Jul. 2021 CURSO HABILIDADES PARA EL TRABAJO EN EL SIGLO XXI

Programa Capacitación4.0 y Economía del conocimiento para Municipios del Ministerio de

Desarrollo Productivo de la Nación.

Sept. 2020. CURSO DE EXTENCIÓN – DESARROLLO DE HABILIDADES GERENCIALES

Instituto de Administración - Facultad de Ciencias Económicas, Universidad Nacional Tucumán.

Oct. 2019- Dic. 2019 TALLER DE ORATORIA, ESCENIFICACIÓN Y LENGUAJE CORPORAL

Expresar Capacitaciones – Dictado FUPIACE (Fundación para la Promoción Innovadora del

Arte, la Cultura y la Educación.

Mar. 2018- Jun. 2018 CURSO ORATORIA Y ESCRITURA CREATIVA

Expresar Capacitaciones – Dictado en la Facultad de Artes, Universidad Nacional de Tucumán.

MENCIONES

Agosto 2020 1° MENCION CATEGORIA "ANÁLISIS CUANTITATIVO DE NEGOCIOS" - Coautora

VII Muestra Académica de Trabajos de Investigación de la Licenciatura en Administración –

Facultad Ciencias Económicas - UNT.

Noviembre 2019 1° MENCION CATEGORIA "CONTROL DE GESTIÓN" - Coautora

VI Muestra Académica de Trabajos de Investigación de la Licenciatura en Administración –

Facultad Ciencias Económicas – UNT.

Mayo 2019 1° LUGAR CATEGORIA "B" PREMIO KAZILARI - Autora

35° Congreso Nacional de ADENAG – Facultad Ciencias Económicas – UNT.